臺灣板橋地方法院刑事判決　　　　　　　100年度訴字第474號
公　訴　人　臺灣板橋地方法院檢察署檢察官
被　　　告　陳志偉
上列被告因違反毒品危害防制條例案件，經檢察官提起公訴（99
年度毒偵字第9428號），本院合議庭以裁定進行簡式審判程序，
判決如下：
    主  文
陳志偉施用第一級毒品，累犯，處有期徒刑柒月；扣案海洛因殘
渣袋貳只內之海洛因殘渣（均量微無法秤重）沒收銷燬之，上開
海洛因殘渣袋貳只、扣案注射針筒貳支均沒收。又施用第二級毒
品，累犯，處有期徒刑肆月。上開有期徒刑部分應執行有期徒刑
玖月。
    事  實
一、陳志偉前因違反槍砲彈藥刀械管制條例案件，經本院以93年
    度訴字第1552號判處有期徒刑1 年8 月，併科罰金新臺幣2
    萬元，緩刑5 年確定，嗣其上開緩刑宣告經撤銷，有期徒刑
    經入監執行，刑期起算日期為民國96年11月26日，而於98年
    3 月10日縮短刑期假釋，並於同年7 月21日假釋期滿未經撤
    銷假釋，上開有期徒刑以已執行論。又陳志偉前因施用毒品
    案件，經本院以95年度毒聲字第1973號裁定將其送往勒戒處
    所觀察、勒戒後，認有繼續施用毒品之傾向，再經本院以95
    年度毒聲字第2500號裁定令入戒治處所施以強制戒治，而於
    96年11月26日強制戒治執行完畢，由臺灣板橋地方法院檢察
    署檢察官以96年度戒毒偵字第550 號為不起訴處分確定；陳
    志偉於上開強制戒治執行完畢後5 年內，復有施用第一級、
    第二級毒品之行為，經臺灣桃園地方法院以99年度審訴字第
    2577號判處應執行有期徒刑8 月確定，再因施用第一級、第
    二級毒品案件，經本院以99年度訴字第3811號判處應執行有
    期徒刑10月確定（上開有期徒刑均尚未執行）。詎陳志偉仍
    不知悔改，明知海洛因及甲基安非他命分別為毒品危害防制
    條例第2 條第2 項第1 款、第2 款所規定之第一級毒品及第
    二級毒品，竟基於施用第一級毒品海洛因之犯意，於99年12
    月4 日上午9 時許，在臺北縣新莊市（已改制為新北市新莊
    區；以下仍沿用改制前之地名）中正路13號「皇朝汽車旅館
    」203 號房內，以將海洛因加水稀釋後再以針筒注射入體內
    之方式，施用第一級毒品海洛因；另基於施用第二級毒品甲
    基安非他命之犯意，於99年12月3 日晚間6 時30分許，在其
    位於臺北縣樹林市○○街○ 段161 號住處內，以將甲基安非
    他命置於玻璃球吸食器內加熱燒烤吸食其煙霧之方式，施用
    第二級毒品甲基安非他命（該玻璃球吸食器業經丟棄而滅失
    ）；嗣於99年12月4 日下午2 時31分許，在上址「皇朝汽車
    旅館」203 房內為警查獲，並扣得陳志偉所有供其施用海洛
    因所用之海洛因殘渣袋2 只（內均含微量之海洛因殘渣）、
    注射針筒2 支等物。
二、案經臺北縣政府警察局新莊分局（已改制為新北市政府警察
    局新莊分局）報請臺灣板橋地方法院檢察署檢察官偵查起訴
    。
    理  由
一、上揭事實，業據被告陳志偉於偵查中及本院審理時均坦白承
    認；且被告於為警查獲後所採集之尿液，經送請臺灣檢驗科
    技股份有限公司以酵素免疫分析法初步檢驗、氣相層析質譜
    儀法確認檢驗之檢驗結果，確呈海洛因代謝物嗎啡、可待因
    及甲基安非他命陽性反應，有該檢驗機構出具之濫用藥物檢
    驗報告1 紙附卷可稽；此外，復有海洛因殘渣袋2 只（內均
    含微量之海洛因殘渣）、注射針筒2 支等物扣案可資佐證，
    足認被告上開自白，核與事實相符。又被告前因施用毒品案
    件，經本院以95年度毒聲字第1973號裁定將其送往勒戒處所
    觀察、勒戒後，認有繼續施用毒品之傾向，再經本院以95年
    度毒聲字第2500號裁定令入戒治處所施以強制戒治，而於96
    年11月26日強制戒治執行完畢，由臺灣板橋地方法院檢察署
    檢察官以96年度戒毒偵字第550 號為不起訴處分確定；被告
    於上開強制戒治執行完畢後5 年內，復有施用第一級、第二
    級毒品之行為，經臺灣桃園地方法院以99年度審訴字第2577
    號判處應執行有期徒刑8 月確定，再因施用第一級、第二級
    毒品案件，經本院以99年度訴字第3811號判處應執行有期徒
    刑10月確定，此亦有臺灣高等法院被告前案紀錄表1 份在卷
    可憑；本件事證明確，被告施用毒品犯行，堪以認定。
二、按海洛因及甲基安非他命分別為毒品危害防制條例第2 條第
    2 項第1 款、第2 款所規定之第一級毒品及第二級毒品。核
    被告施用海洛因之行為，係犯毒品危害防制條例第10條第1
    項之施用第一級毒品罪，其施用甲基安非他命之行為，係犯
    毒品危害防制條例第10條第2 項之施用第二級毒品罪；其施
    用前後持有第一級毒品海洛因、第二級毒品甲基安非他命之
    低度行為，應為其施用之高度行為所吸收，均不另論罪。被
    告所犯上開二罪，犯意各別，罪名互異，應予分論併罰。又
    被告有如事實欄第1 項所載之犯罪科刑及執行紀錄，有臺灣
    高等法院被告前案紀錄表在卷可參，其於受有期徒刑之執行
    完畢後，5 年內故意再犯本件有期徒刑以上之罪，為累犯，
    應依刑法第47條第1 項規定加重其刑。爰審酌被告前已因施
    用毒品而受不起訴處分之寬典，猶不知警惕而再犯本件之罪
    ，顯見其自制力薄弱，惟其施用毒品僅屬自殘行為，對於他
    人之法益尚無直接之侵害，及其犯後坦承犯行，態度尚稱良
    好等一切情狀，量處如主文所示之刑，並定其應執行之刑。
    扣案海洛因殘渣袋2 只內之海洛因殘渣（均量微無法秤重）
    ，係被告本件施用毒品犯行所查獲之第一級毒品，應依毒品
    危害防制條例第18條第1 項前段規定沒收銷燬之；上開海洛
    因殘渣袋2 只、扣案注射針筒2 支等物，均係被告所有供其
    本件施用海洛因犯行所用之物，此據被告供承明確，爰併依
    刑法第38條第1 項第2 款規定宣告沒收。
據上論斷，應依刑事訴訟法第273 條之1 第1 項、第299 條第1
項前段，毒品危害防制條例第10條第1 項、第2 項、第18條第1
項前段，刑法第11條前段、第47條第1 項、第51條第5 款、第38
條第1 項第2 款，判決如主文。
本案經檢察官劉文瀚到庭執行職務
中    華    民    國    100   年    4     月    27    日
                  刑事第十庭  法  官  劉景宜
上列正本證明與原本無異。
如不服本判決，應於判決送達後10日內敘明上訴理由，向本院提
出上訴狀 (應附繕本) ，上訴於臺灣高等法院。其未敘述上訴理
由者，應於上訴期間屆滿後20日內向本院補提理由書「切勿逕送
上級法院」。
                              書記官  謝秀青
中    華    民    國   100    年    4     月    28    日
附錄本案論罪科刑法條全文：
毒品危害防制條例第10條第1項、第2項
毒品危害防制條例第10條
施用第一級毒品者，處 6 月以上 5 年以下有期徒刑。
施用第二級毒品者，處 3 年以下有期徒刑。